臺灣臺中地方法院刑事判決　　　　　　　 96年度訴字第216號
公　訴　人　臺灣臺中地方法院檢察署檢察官
被　　　告　丙○○
指定辯護人　本院公設辯護人乙○○
上列被告因違反槍砲彈藥刀械管制條例案件，經檢察官提起公訴
（九十五年度偵字第二六○四四號），本院判決如下：
    主    文
丙○○未經許可，寄藏手槍，處有期徒刑伍年貳月，併科罰金新
臺幣拾貳萬元，罰金如易服勞役，以新臺幣壹仟元折算壹日。
扣案之菲律賓ＡＲＭＳＣＯＲ二○二型口徑零點三八吋制式轉輪
手槍壹枝（槍枝管制編號：0000000000號）、口徑零
點三八吋制式子彈肆拾柒顆，均沒收。
    犯罪事實
一、丙○○於民國八十七年六月間某日，明知其父親之友人綽號
    「蒜叔」之真實姓名年籍不詳之成年男子，在臺中縣清水鎮
    舊庄里某砂石場內，寄交之菲律賓ＡＲＭＳＣＯＲ二○二型
    口徑零點三八吋制式轉輪手槍一枝（槍枝管制編號：000
    0000000號）、口徑零點三八吋制式子彈五十顆均具
    殺傷力，屬於槍砲彈藥刀械管制條例第四條所管制之手槍、
    子彈，竟仍基於寄藏具有殺傷力之制式手槍及子槍之犯意，
    允受託寄，並將之藏放於臺中縣清水鎮○○○路四三號住處
    。嗣於九十五年十一月三日二時三十分許，為警於臺中市○
    ○○路與東興路口盤查丙○○時，於其所駕駛之車牌號碼Ｊ
    五－七九六七號自用小客車內，查獲前開菲律賓ＡＲＭＳＣ
    ＯＲ二○二型口徑○點三八吋制式轉輪手槍一枝、口徑○點
    三八吋制式子彈五十顆（其中三顆業經內政部警政署刑事警
    察局鑑驗試射擊發）。
二、案經臺中市警察局移送臺灣臺中地方法院檢察署檢察官偵查
    起訴。
    理    由
一、前揭事實，業據被告丙○○迭於警詢、偵查及本院審理時坦
    承不諱，並有扣案之轉輪手槍一枝（槍枝管制編號：000
    0000000號）、子彈五十顆（其中三顆已經內政部警
    政署刑事警察局鑑驗試射擊發）可證。又前開手槍、子彈經
    送內政部警政署刑事警察局鑑定結果認為：送鑑之轉輪手槍
    一枝（槍枝管制編號：0000000000號），研判係
    菲律賓ＡＲＭＳＣＯＲ二○二型口徑○點三八吋制式轉輪手
    槍，未發現槍號，槍管內具六條右旋來復線，機械性能良好
    ，可擊發同口徑制式子彈，認具殺傷力；又子彈五十顆，認
    均係口徑為○點三八吋制式子彈，認均具有殺傷力，此有內
    政部警政署刑事警察局九十五年十二月十一日刑鑑字第○九
    五○一六九二九九號槍彈鑑定書在卷可稽（九十五年度核交
    字第一五二五號卷第一一至一三頁）。足認被告自白與事實
    相符而堪採信。是以，本件事證明確，被告犯行應堪認定。
二、按寄藏手槍、子彈罪均為繼續犯，於其終止寄藏之前，犯罪
    行為仍在繼續實施之中，其間法律縱有變更，但其行為既繼
    續實施至新法施行以後，自無行為後法律變更之可言，而無
    刑法第二條第一項之適用，應逕行依裁判時之新法處罰。被
    告上開犯罪期間，刑法第三十三條第五款業於九十四年二月
    二日以華總一義字第○九四○○○一四九○一號令修正公布
    ，並自九十五年七月一日起施行；修正後刑法第三十三條第
    五款規定「罰金：新臺幣一千元以上，以百元計算之。」，
    與修正前刑法第三十三條第五款規定「罰金：一元以上。」
    不同，而此規定依刑法第十一條之規定，於彈砲彈藥刀械管
    制條例案件之罰金刑部分，亦有適用，惟因被告所犯上開二
    罪之寄藏行為，性質上均係屬犯罪行為之繼續，而非屬犯罪
    狀態之持續，故尚無新舊法比較之問題，合先敘明。核被告
    丙○○未經許可，寄藏案外人「蒜叔」所寄放之前開具有殺
    傷力之菲律賓ＡＲＭＳＣＯＲ二○二型口徑○點三八吋制式
    轉輪手槍一支及具殺傷力之口徑○點三八吋制式子彈五十顆
    （其中三顆已經內政部警政署刑事警察局鑑驗試射擊發）之
    行為，分別係犯槍砲彈藥刀械管制條例第七條第四項之未經
    許可寄藏手槍罪及同條例第十二條第四項之未經許可寄藏子
    彈罪，被告同時地寄藏轉輪槍枝、制式子彈，係以一行為同
    時觸犯上開二罪名，為想像競合犯，應依刑法第五十五條規
    定，從一重之未經許可寄藏手槍罪處斷。又被告持有前開轉
    輪手槍及制式子彈，既係「寄藏」之當然結果，自不另就「
    持有」部分予以論罪，併此敘明。爰審酌被告寄藏前開轉輪
    手槍數量為一枝，子彈達五十顆（含內政部警政署刑事警察
    局鑑驗試射擊發之三顆），擁有殺傷力大之制式轉輪手槍、
    子彈，嚴重影響社會治安，及犯後坦承犯行，犯後態度尚稱
    良好，暨其犯罪之動機、目的、手段、品行、智識程度、犯
    罪所生之危害等一切情狀，量處如主文所示之刑，併就所處
    罰金刑部分諭知易服勞役之折算標準。辯護人雖為被告請求
    依刑法第五十九條之規定酌減量減輕其刑，並科處有期徒刑
    二年，緩刑五年云云，惟按刑法第五十九條之酌量減輕其刑
    ，必須犯罪另有特殊之原因與環境等等，在客觀上足以引起
    一般同情，認為即予宣告法定低度刑期尤嫌過重者，始有其
    適用（最高法院四十五年臺上字第一一六五號判例意旨參照
    ），本案被告明知未經許可不得寄藏具有殺傷力之手槍、子
    彈，猶自「蒜叔」收受前開槍、彈，依其犯罪之情狀在客觀
    上並不足以引起一般同情而有可憫恕之情狀存在，依前述說
    明，自無刑法第五十九條規定之適用，本院審酌上情，認應
    量處如主文所示之刑為當，併此敘明。
三、扣案之菲律賓ＡＲＭＳＣＯＲ二○二型口徑○點三八吋制式
    轉輪手槍一枝（槍枝管制編號：0000000000號）
    、口徑○點三八吋制式子彈四十七顆，依法未經許可不得製
    造、販賣、運輸、轉讓、出租、出借、持有、寄藏、意圖販
    賣而陳列，均屬槍砲彈藥刀械管制條例所管制之違禁物，不
    問屬於犯人與否，均應依刑法第三十八條第一項第一項宣告
    沒收。至業經鑑定試射擊發具有殺傷力之口徑○點三八吋制
    式子彈，均因擊發而滅失其違禁物之性質，爰不予宣告沒收
    。另被告為警查獲時裝載前開手槍、子彈之紙袋，被告供述
    非其用以寄藏前開手槍、子彈所用之物，且亦未扣案（參扣
    押物品目錄表並無該紙袋扣案），也非法院應義務沒收之物
    ，為免將來執行之困難，爰亦不為沒收之諭知。
據上論斷，應依刑事訴訟法第二百九十九條第一項前段，槍砲彈
藥刀械管制條例第七條第四項、第十二條第四項，刑法第十一條
前段、第五十五條、第四十二條第三項、第三十八條第一項第一
款，判決如主文。
本案經檢察官甲○○到庭執行職務。
中　　華　　民　　國　　96　　年　　3 　　月　　22　　日
                  刑事第十四庭  審判長  法  官  陳  葳
                                        法  官  洪堯讚
                                        法  官  劉逸成
上正本證明與原本無異。
如不服本判決，應於送達後十日內向本院提出上訴狀（須附繕本
），上訴於臺灣高等法院臺中分院。
                                        書記官  高勳楠
中　　華　　民　　國　　96　　年　　3 　　月　　22　　日
附錄本案論罪科刑法條全文：
槍砲彈藥刀械管制條例第七條：
未經許可，製造、販賣或運輸火砲、肩射武器、機關槍、衝鋒槍
、卡柄槍、自動步槍、普通步槍、馬槍、手槍或各類砲彈、炸彈
、爆裂物者，處死刑、無期徒刑或七年以上有期徒刑；處徒刑者
，併科新臺幣三千萬元以下罰金。
未經許可，轉讓、出租或出借前項所列槍砲、彈藥者，處無期徒
刑或五年以上有期徒刑，併科新台幣一千萬元以下罰金。
意圖供自己或他人犯罪之用，而犯前二項之罪者，處死刑或無期
徒刑；處徒刑者，併科新臺幣五千萬元以下罰金。
未經許可，持有、寄藏或意圖販賣而陳列第一項所列槍砲、彈藥
者，處五年以上有期徒刑，併科新臺幣一千萬元以下罰金。
第一項至第三項之未遂犯罰之。
槍砲彈藥刀械管制條例第十二條：
未經許可，製造、販賣或運輸子彈者，處一年以上七年以下有期
徒刑，併科新臺幣五百萬元以下罰金。
未經許可，轉讓、出租或出借子彈者，處六月以上五年以下有期
徒刑，併科新台幣三百萬元以下罰金。
意圖供自己或他人犯罪之用，而犯前二項之罪者，處三年以上十
年以下有期徒刑，併科新臺幣七百萬元以下罰金。
未經許可，持有、寄藏或意圖販賣而陳列子彈者，處五年以下有
期徒刑，併科新臺幣三百萬元以下罰金。
第一項至第三項之未遂犯罰之。
